臺灣板橋地方法院刑事判決　　　　　　 100年度易字第2037號
公　訴　人　臺灣板橋地方法院檢察署檢察官
被　　　告　陳國泳
選任辯護人　吳錫欽律師
上列被告因賭博案件，經檢察官提起公訴（100 年度偵字第1276
4 號），被告於準備程序進行中就被訴事實為有罪之陳述，經告
知簡式審判程序之旨，並詢問當事人意見，本院裁定改依簡式審
判程序審理，並判決如下：
    主  文
陳國泳犯圖利聚眾賭博罪，處有期徒刑陸月，如易科罰金，以新
臺幣壹仟元折算壹日。扣案之六合彩賭客欠債彙整單柒張均沒收
。
    事  實
一、陳國泳前於99年間因賭博案件，經本院判處有期徒刑4 月，
    於100 年5 月10日易科罰金執行完畢（於本案不構成累犯）
    ，詎不知悔悟，猶基於賭博及意圖營利供給賭博場所、聚眾
    賭博之犯意，自99年12月23日起，至100 年1 月23日止，提
    供其位於臺北縣板橋市（現改制為新北市板橋區，下同）文
    聖街82巷5 號3 樓之住處、臺北縣板橋市○○街119 巷1號1
    樓之工作處所，作為公眾得出入之賭博場所，經營俗稱六合
    彩簽賭站，供不特定之賭客以電話及傳真方式下注。其簽賭
    方式為核對香港地區六合彩中獎號碼，分為「二星」（即所
    簽注者為2 個號碼）、「三星」（即所簽注者為3 個號碼）
    、「四星」（即所簽注者為4 個號碼）2 種，賭客每簽選「
    二星」、「三星」一注均需繳賭資新臺幣80元，再以所簽選
    之號碼核對香港六合彩所開出之號碼決定輸贏，如賭客簽中
    「二星」、「三星」者，可分別獲得5,600 元、5 萬6,000
    元之彩金，如未簽中，則所繳簽注之賭金全歸陳國泳贏得。
    嗣於100 年2 月8 日19時50分許，為警持搜索票在上開二址
    執行搜索而查獲，並扣得六合彩賭客欠債彙整單共7 張（起
    訴書誤載為六合彩簽單共7張）。
二、案經新北市政府警察局海山分局移送臺灣板橋地方法院檢察
    署檢察官偵查起訴。
    理  由
一、上揭犯罪事實，業據被告於偵訊及本院審理時供認不諱，且
    經證人即下游簽賭站經營者黃正雄於警詢時證述在卷，並有
    電話00-00000000 之通聯紀錄查詢資料、通聯分析表，電話
    00-00000000 、00-00000000 號之通聯紀錄查詢資料在卷可
    憑，且有六合彩賭客欠債彙整單共7 張扣案何資佐證在卷可
    憑，足徵被告上開任意性之自白與事實相符，應堪採信。本
    案事證已臻明確，被告犯行堪以認定，應依法論科。
二、核被告陳國泳所為，係犯刑法第266 條第1 項前段賭博罪、
    刑法第268 條前段圖利供給賭場罪及同條後段之圖利聚眾賭
    博罪。又按刑事法若干犯罪行為態樣，本質上原具有反覆、
    延續實行之特徵，立法時既予特別歸類，定為犯罪構成要件
    之行為要素，則行為人基於概括之犯意，在密切接近之一定
    時、地持續實行之複次行為，倘依社會通念，於客觀上認為
    符合一個反覆、延續性之行為觀念者，於刑法評價上，即應
    僅成立一罪。學理上所稱「集合犯」之職業性、營業性或收
    集性等具有重複特質之犯罪均屬之，例如經營、從事業務、
    收集、販賣、製造、散布等行為概念者是（最高法院95年度
    臺上字第1079號判決參照）。查被告自99年12月23日起至10
    0 年1 月23日止，基於同一營利之意圖，在同一地點，於各
    期六合彩開獎前，反覆、繼續地供給賭博場所、聚眾賭博及
    在公眾得出入之場所賭博財物，在自然意義上雖為數行為，
    然依社會通念及法律上應僅為一總括之評價，而均為包括一
    罪之集合犯。又被告係基於一個賭博犯意之決定，以達成供
    給賭博場所、聚眾賭博及在公眾得出入之場所賭博財物犯行
    之各個舉動，係以一行為而觸犯上開3 罪名，為想像競合犯
    ，應依刑法第55條之規定從一情節較重之意圖營利聚眾賭博
    罪處斷。爰審酌被告經營「六合彩」賭博，危害社會經濟秩
    序，敗壞社會善良風俗甚鉅；且被告前因經營地下簽賭站甫
    於99年12月16日遭查獲，猶犯本件相同類型案件，有臺灣高
    等法院被告前案紀錄表1 份及臺灣板橋地方法院檢察署檢察
    官聲請簡易判決處刑書各1 份在卷可稽，本應嚴懲，惟念其
    犯後坦承犯行，態度良好，兼衡其犯罪之動機、目的、手段
    、智識程度暨經營「六合彩」簽賭站期間及獲利情形等一切
    情狀，量處如主文所示之刑，併諭知易科罰金之折算標準，
    以示懲儆。扣案之六合彩賭客欠債彙整單共7 張，均係被告
    所有，供本案犯罪所用之物，業據其供明在卷，爰依刑法第
    38條第1 項第2 款規定，併予宣告沒收。
三、公訴意旨雖認被告陳國泳自99年12月17日起，而至100 年2
    月8 日止，即犯本件賭博犯行。惟被告供稱其係於上次遭查
    獲後過1 個星期開始再經營六合彩簽賭站，直到農曆過年前
    10天即沒有作，警察是過年後才去搜索等語（見本院100 年
    7 月5 日審判筆錄）。又依證人黃正雄之證述，均未就被告
    開始經營六合彩之時間為具體之陳述，是應以被告在本院準
    備程序及審理中之上開供述較為可採。且遍查全卷其餘書證
    ，復無其他事證足證被告自99年12月17日起，即已經營六合
    彩賭博之犯行，而至100 年2 月8 日始終止犯行，是此部分
    自應為有利於被告陳國泳之認定，而認其係於99年12月23日
    起，至100 年1 月23日止，有意圖營利聚眾賭博及供給賭博
    場所之犯行；至公訴意旨所稱被告係自99年12月17日起，而
    至100 年2 月8 日止圖利聚眾賭博及供給賭博場所部分之犯
    罪事實，因尚屬不能證明，爰不另為無罪之諭知。
據上論斷，應依刑事訴訟法第273 條之1 第1 項、第299 條第1
項前段，刑法第266 條第1 項前段、第268 條、第55條、第41條
第1 項前段、第38條第1 項第2 款，刑法施行法第1 條之1 第1
項、第2 項前段，判決如主文。
本案經檢察官姜麗君到庭執行職務。
中    華    民    國  100     年    7     月    22    日
                  刑事第十四庭  法  官  吳幸娥
以上正本證明與原本無異。
如不服本判決，應於判決送達後10日內敘明上訴理由，向本院提
出上訴狀 (應附繕本) ，上訴於臺灣高等法院。其未敘述上訴理
由者，應於上訴期間屆滿後20日內向本院補提理由書「切勿逕送
上級法院」。
                                書記官  黃頌棻
中    華    民    國  100     年    7     月    22    日
附錄本案論罪科刑法條全文：
中華民國刑法第266 條
在公共場所或公眾得出入之場所賭博財物者，處1 千元以下罰金
。但以供人暫時娛樂之物為賭者，不在此限。
當場賭博之器具與在賭檯或兌換籌碼處之財物，不問屬於犯人與
否，沒收之。
中華民國刑法第268條
意圖營利，供給賭博場所或聚眾賭博者，處 3 年以下有期徒刑，
得併科 3 千 元以下罰金。
刑法第139條：損壞、除去或污穢公務員所施之封印或查封之標示
，或為違背其效力之行為者，處1年以下有期徒刑、拘役或300元
以下罰金。